# 政府招商引资条件下，租赁厂房同时涉及租赁激励的处理

提问人：ywzx117 时间：2021-12-09 09:49:00
【案例】管委会招商引资，对引入企业，实施经营场所的租赁优惠。企业与管委会签订五年期的租赁合同。前三年免租。如果 5 年累计到达纳税标准，便可继续免租 2 年。
【理解】可以将后两年的免租作为或有租金，在减免期间冲减“制造费用”、“管理费用”、“销售费用”等科目；在租赁期间，将后两年的租金，按准则分摊至以前各个年份。

回答人：chenyiwei
后两年免租的条件是纳税额达到约定标准，因此实际上是政府补助，不是一般意义上承租人和出租人双方基于正常的商业谈判达成的租金调整。建议在对租赁负债和使用权资产进行会计处理时不考虑后 2 年可能享受的租金优惠，而是在实际享受时作为政府补助计入其他收益。